臺灣高等法院臺南分院刑事判決　　　　 96年度上訴字第705號
上　訴　人
即　被　告　甲○○
指定辯護人　本院公設辯護人　丙○○
上　訴　人
即　被　告　乙○○
選任辯護人　法律扶助律師　向文英
上列上訴人因違反毒品危害防制條例案件，不服臺灣臺南地方法
院95年度訴字第309號中華民國96年5月16日第一審判決（起訴案
號：臺灣臺南地方法院檢察署94年度偵字第14119號），提起上
訴，本院判決如下：
    主  文
原判決撤銷。
甲○○共同連續販賣第一級毒品，處有期徒刑捌年，扣案海洛因
柒包（合計淨重貳點肆零公克、空包裝重壹點陸柒公克，純質淨
重零點貳肆公克）、海洛因殘渣袋拾玖個均沒收銷燬之，扣案電
子磅秤壹台、行動電話貳支（門號0000000000、00
00000000）、大分裝袋貳包、小分裝袋拾包均沒收之，
犯罪所得財物新臺幣貳萬貳仟元沒收之，如全部或一部不能沒收
時，以其財產抵償之；又共同連續販賣第二級毒品，處有期徒刑
肆年，扣案安非他命包（毛重拾陸點壹貳公克）、含安非他命
削尖吸管壹支及小分裝袋伍個均沒收銷燬之，扣案電子磅秤壹台
、行動電話貳支（門號0000000000、0000000
000）、大分裝袋貳包、小分裝袋拾包均沒收之，犯罪所得財
物新臺幣壹萬伍仟伍佰元沒收之，如全部或一部不能沒收時，以
其財產抵償之；又共同連續轉讓第二級毒品，處有期徒刑捌月，
減為有期徒刑肆月。應執行有期徒刑捌年拾月，扣案海洛因柒包
（合計淨重貳點肆零公克、空包裝重壹點陸柒公克，純質淨重零
點貳肆公克）、海洛因殘渣袋拾玖個、安非他命包（毛重拾陸
點壹貳公克）、含安非他命削尖吸管壹支及小分裝袋伍個均沒收
銷燬之，扣案電子磅秤壹台、行動電話貳支（門號000000
0000、0000000000）、大分裝袋貳包、小分裝袋
拾包均沒收之，犯罪所得財物新台幣萬柒仟伍佰元沒收之，如
全部或一部不能沒收時，以其財產抵償之。
乙○○共同連續販賣第一級毒品，處有期徒刑柒年貳月，扣案海
洛因柒包（合計淨重貳點肆零公克、空包裝重壹點陸柒公克，純
質淨重零點貳肆公克）、海洛因殘渣袋拾玖個均沒收銷燬之，扣
案電子磅秤壹台、行動電話貳支（門號0000000000、
0000000000）、大分裝袋貳包、小分裝袋拾包均沒收
之，犯罪所得財物新臺幣貳萬貳仟元沒收之，如全部或一部不能
沒收時，以其財產抵償之；又共同連續販賣第二級毒品，處有期
徒刑年捌月，扣案安非他命包（毛重拾陸點壹貳公克）、含
安非他命削尖吸管壹支及小分裝袋伍個均沒收銷燬之，扣案電子
磅秤壹台、行動電話貳支（門號0000000000、000
0000000）、大分裝袋貳包、小分裝袋拾包均沒收之，犯
罪所得財物新臺幣壹萬伍仟伍佰元沒收之，如全部或一部不能沒
收時，以其財產抵償之；又共同連續轉讓第二級毒品，處有期徒
刑柒月，減為有期徒刑參月又拾伍日。應執行有期徒刑柒年拾月
，扣案海洛因柒包（合計淨重貳點肆零公克、空包裝重壹點陸柒
公克，純質淨重零點貳肆公克）、海洛因殘渣袋拾玖個、安非他
命包（毛重拾陸點壹貳公克）、含安非他命削尖吸管壹支及小
分裝袋伍個均沒收銷燬之，扣案電子磅秤壹台、行動電話貳支（
門號0000000000、0000000000）、大分裝
袋貳包、小分裝袋拾包均沒收之，犯罪所得財物新台幣萬柒仟
伍佰元沒收之，如全部或一部不能沒收時，以其財產抵償之。
    事  實
一、甲○○（綽號「阿華」）、乙○○（綽號「月里」）基於意
    圖營利販賣第一級毒品海洛因及第二級毒品安非他命之概括
    犯意聯絡，自民國九十四年六月間某日起至同年十一月十三
    日止，共同利用其所有門號0000000000、000
    0000000號行動電話，作為販毒聯絡工具，再由甲○
    ○駕駛車號五七八一─ＬＺ黑色吉普車，自行或乘載乙○○
    於附表所示之時、地，交付如附表所示之第一級毒品海洛因
    、第二級毒品安非他命予馮秋義（綽號「一手義」）、林德
    興、郭泰勝（綽號「貴台」）、蔡政學（綽號「學Ｙ」）、
    洪國樵（綽號「焦仔」）、陳錦賢等人，並收取如附表所示
    之對價，共計第一級毒品海洛因新臺幣（下同）二萬二千元
    ，第二級毒品安非他命一萬五千五百元。又共同基於轉讓第
    二級毒品安非他命之概括犯意聯絡，自九十四年三月間某日
    起至九十四年十一月十一日止，由甲○○提供五次、乙○○
    提供十次，合計無償提供十五次第二級毒品安非他命予乙○
    ○之女馮嘉慧施用，嗣於九十四年十一月十三日一時十分許
    ，警方在臺南縣新營市○○路一四九號「文華婦產科」前，
    發現協尋少年馮嘉慧坐於甲○○駕駛之車號五七八一ＬＺ號
    黑色吉普車內，並當場在該車內查扣第二級毒品安非他命三
    包（毛重十六．一公克）、電話簿一本、帳冊四本、IC卡二
    張、吸食器一組、吸管一組、削尖吸管三支、電子磅秤一台
    、本票一本、行動電話六支、葡萄糖一盒、大分裝袋二包、
    小分裝袋十包等物，及自甲○○身上扣得第一級毒品海洛因
    七小包（毛重四．一公克），另於乙○○身上扣得注射針筒
    三支、削尖吸管一支、美娜水半瓶、裝注射工具空盒一個、
    殘渣袋十九個，及電話簿一本，始循線獲悉上情。
二、案經臺南縣警察局麻豆分局報請臺灣臺南地方法院檢察署檢
    察官偵查起訴。
    理  由
壹、程序方面：
一、被告以外之人於審判外之陳述，雖不符前四條之規定，而經
    當事人於審判程序同意作為證據，法院審酌該言詞陳述或書
    面陳述作成時之情況，認為適當者，亦得為證據。當事人、
    代理人或辯護人於法院調查證據時，知有第一百五十九條第
    一項不得為證據之情形，而未於言詞辯論終結前聲明異議者
    ，視為有前項之同意。刑事訴訟法第一百五十九條之五定有
    明文。證人即被告甲○○、乙○○及證人洪國樵、林德興、
    郭泰勝、陳錦賢、馮秋義、蔡政學、馮嘉慧等人在警詢所為
    之證述，係屬審判外之言詞陳述，檢察官、辯護人、被告並
    無不同意列為證據，且本院審理時，無於言詞辯論終結前聲
    明異議。而前開證人在警詢所為之證述，係在自由意志下所
    為陳述，並親閱筆錄無訛後始簽名作成之情況，且該證言適
    為本案應審酌必要事項，自有證據能力，得為本案證據。
二、被告以外之人於偵查中向檢察官所為之陳述，除顯有不可信
    之情況者外，得為證據，刑事訴訟法第一百五十九條之一第
    二項定有明文。證人即被告甲○○、乙○○及證人郭泰勝、
    陳錦賢、馮秋義等人在臺灣臺南地方法院檢察署檢察官偵訊
    時，業經檢察官查明與被告無親屬、婚約、法定代理關係，
    並告知具結義務及偽證之處罰後，命具結以擔保其證言之真
    實性。另實務運作，偵查中檢察官向被告以外之人所取得之
    陳述，原則上均能遵守法律規定，不致違法取供，該證人於
    偵查中向檢察官所為之證言，並無顯不可信之情事，自有證
    據能力，得為本案證據。
貳、實體方面：
一、訊據被告甲○○、乙○○就上揭時地，共同以其所有門號0
    000000000、0000000000號行動電話，
    作為販毒聯絡工具，於附表所示之時、地，交付如附表所示
    之第一級毒品海洛因、第二級毒品安非他命予馮秋義、林德
    興、郭泰勝、蔡政學、洪國樵、陳錦賢等人，並收取販賣第
    一級毒品海洛因所得二萬二千元及第二級毒品安非他命所得
    一萬五千五百元。又自九十四年三月間某日起至九十四年十
    一月十一日，共同轉讓第二級毒品安非他命予馮嘉慧施用之
    事實，迭於警偵、原審及本院審理時，供認不諱。
二、經查：
  (一)被告甲○○、乙○○上揭不利於己之自白，核與(1)馮秋義證
    稱：自九十四年十月中旬迄同年十一月十日左右，以撥打0
    000000000號電話之方式，與阿華聯絡，約定交易
    地點及數量，阿華會駕駛黑色吉普車載「月里」到約定地點
    交貨，共交易如附表所示之數次毒品，每次約一千元（見偵
    卷第九十六至九十八頁，一二四至一二五頁）。(2)林德興證
    稱：撥打甲○○手機號碼0000000000號，購買海
    洛因，自九十四年十月初始，迄同年十月二十七日共約八次
    ，每次交易如附表所示之數次毒品，金額為五百元，甲○○
    會駕駛黑色吉普車至官田工業區一帶與之交易（見偵卷第五
    十五、五十七頁）。(3)郭泰勝證稱：於九十四年間起迄同年
    九月底，向甲○○、乙○○購買海洛因十三次，每次約一千
    元，伊大部分將錢交給甲○○，有時亦由乙○○收受，約定
    交易則均以0000000000號電話聯絡，交易地點多
    在臺南縣官田鄉南村廟宇，最後一次則在官田鄉南村台
    一線7-11超商旁，共交易如附表所示之數次毒品（見偵卷第
    六十四、六十六頁，一二七至一二八頁）。(4)蔡政學證稱：
    因向「阿華」、「月里」購買安非他命而認識。自九十四年
    九月底至同年十一月一日，撥打0000000000號電
    話，有時「阿華」接聽，有時由「月里」接電話，「阿華」
    會載「月里」到約定地點交易，共計約十餘次，大都在六甲
    國小旁之7-11超商附近，共交易如附表所示之數次毒品（見
    偵卷第一０五至一０六頁）。(5)洪國樵證稱：向「阿華」買
    過安非他命三次，撥打0000000000號電話，阿華
    會開一部黑色吉普車，載一位女生，由女生下車與其交易。
    最後一次交易是九十四年七月底，在新營市○○○○○道路
    ，共交易如附表所示之數次毒品，扣案帳冊內記載「下營焦
    仔一五００」即其購買毒品尚欠之金額（見偵卷第四十五至
    四十七頁）。(6)陳錦賢證稱：於九十四年九月間起向甲○○
    購買安非他命，最後一次在同年十月十二日，每次購買一至
    二包，交易地點有時在臺南縣隆田鄉超商，有時在六甲鄉○
    ○○路旁。購買時，伊撥打0000000000號電話，
    甲○○與乙○○會一起開車來，由甲○○交付毒品，共交易
    如附表所示之數次毒品（見警卷第二十八至二十九頁、三十
    二至三十三頁，偵卷第七十九頁）。(7)馮嘉慧證稱：伊自九
    十四年三月間某日起至九十四年十一月十一日止，施用第二
    級毒品安非他命，毒品係由甲○○提供五次、乙○○提供十
    次，並稱被告二人販賣海洛因及安非他命，並以00000
    00000號電話為連絡工具（見警卷第二十三至二十四頁
    ）等情節相符。復有0000000000號、00000
    00000號電話通聯紀錄，及臺南縣警察局麻豆分局查獲
    涉嫌毒品危害防制條例毒品初步鑑驗報告書、法務部調查局
    九十五年一月二十五日調科壹字第二００００五九九四號鑑
    定通知書，扣案第一級毒品海洛因七小包（毛重四．一公克
    ）、第二級毒品安非他命三包（毛重一六．一公克）、電子
    磅秤一台、大分裝袋二包、小分裝袋十包、海洛因殘渣袋十
    九個，及帳冊四本等在卷可稽。被告二人所為之自白，與事
    實相符。
  (二)再參以我國查緝毒品之施用或販賣一向執法甚嚴，對於販賣
    毒品者尤科以重度刑責，又販賣毒品既係違法行為，當非可
    公然為之，亦無公定價格，且容易分裝並增減份量，而每次
    買賣之價量，可能隨時依雙方關係深淺、資力、需求量及對
    行情之認知、來源是否充裕、查緝是否嚴謹、購買者被查獲
    時供述購買對象之可能風險之評估等情形，而異其標準，非
    可一概而論；而買受毒品之人通常亦無法探知販毒者賺取利
    潤幾何，是販賣毒品之利得，除販毒者坦承犯行或價量俱臻
    明確外，委難察得實情，販賣之人從價差或量差中牟利之方
    式雖異，其意圖營利之販賣行為則同一。是以因海洛因量微
    價高，販賣者率有利益可圖，被告販賣毒品如無利益可得，
    被告又豈會甘冒遭警查獲可能處以重刑之風險而如此作為，
    被告販賣海洛因、安非他命，當有意圖營利之犯意甚明。
  (三)綜上所述，被告二人自白與事實相符，本件事證明確，被告
    販賣第一級毒品海洛因、第二級毒品安非他命及轉讓第二級
    毒品安非他命之犯行，堪可認定，應依法論科。
三、被告行為後，刑法及刑法施行法業於九十四年二月二日經總
    統以華總一義字第０九四０００一四九０一號令修正公布，
    並於九十五年七月一日施行（下稱新刑法，修正前刑法下稱
    舊刑法），參酌最高法院九十五年五月二十三日刑事庭第八
    次會議決議，新刑法第二條第一項規定，係規範行為後法律
    變更所生新舊法律比較適用準據法，於新刑法施行後，應適
    用新刑法第二條第一項規定，為從舊從輕比較。另比較時應
    就罪刑有關之共犯、未遂犯、想像競合犯、牽連犯、連續犯
    、結合犯，以及累犯加重、自首減輕暨其他法定加減原因（
    如身分加減）與加減比例等一切情形，本於統一性及整體性
    原則，綜其全部罪刑結果，而為比較。經查：
  (一)修正前刑法第二十八條共犯係規定：「二人以上共同實施犯
    罪之行為者，皆為正犯」，修正後則規定為：「二人以上共
    同實行犯罪之行為者，皆為正犯」，揆諸本條之修正理由係
    為釐清陰謀共同正犯、預備共同正犯、共謀共同正犯是否合
    乎本條規定之正犯要件。而被告所為上開犯行，既屬實行犯
    罪行為之正犯，則適用修正前之舊法並無不利於被告。
  (二)刑法第五十六條連續犯之規定業經修正後之新刑法刪除，倘
    依修正後之新法，被告先後多次犯罪行為，即應分論併罰。
    此刪除雖非犯罪構成要件之變更，但顯已影響行為人刑罰之
    法律效果，自屬法律有變更，依新法第二條第一項規定，比
    較新、舊法結果，自以適用被告行為時法律即舊法論以連續
    犯，較有利於被告。
  (三)按舊刑法第五十九條酌減其刑規定：犯罪之情狀可憫恕者，
    得酌量減輕其刑。修正後新法規定：犯罪之情狀顯可憫恕，
    認科以最低度刑仍嫌過重者，得酌量減輕其刑。惟刑法第五
    十九條酌減規定係法院就刑之量酌減審認標準之明文化，非
    屬法律之變更，無現行刑法第二條第一項之適用，應直接適
    用新法。
  (四)舊刑法第六十四條第二項規定：死刑減輕者為無期徒刑或為
    十五年以下十二年以上有期徒刑，修正後新法規定；死刑減
    輕者，為無期徒刑。舊刑法第六十五條第二項規定：無期徒
    刑減輕者，為七年以上有期徒刑。修正後新法規定：無期徒
    刑減輕者，為二十年以下十五年以上有期徒刑。比較上述修
    正前、後之刑罰法律，自以被告行為時之舊法較有利於被告
    。
  (五)刑法「罰金刑加減」之規定，將舊法「僅加減其最高度」之
    規定（刑法第六十八條），改為「最高度及最低度同加減之
    」（刑法第六十七條），罰金法定刑之加減範圍變更，因屬
    刑罰權科刑規範之變更，於處斷時自有新舊法比較輕重必要
    ，經比較結果，於有加重事由時，舊法最低度刑未同加，對
    被告較為有利。
  (六)關於沒收依我國刑法規定，為從刑之一種，附屬於主刑，不
    生比較輕重問題，亦不容與其他刑法總則規定割裂適用（最
    高法院七十九年度第三次刑事庭會議決議可資參照）。而修
    正後之新刑法第三十八條僅將原條文第二項、第三項中「犯
    人」之用語，修正為「犯罪行為人」，並將原條文第一項第
    三款增列「因犯罪所生之物」，然上開規定僅法條文字之修
    正，對於被告之利益本無差別，併參酌上開最高法院決議，
    就沒收部分，即不生比較輕重問題。
  (七)本件涉及法律變更部分，綜合上述比較新舊法之規定，除刑
    法第五十九條酌減其刑規定，直接適用新法外，以舊刑法有
    利於被告，依新刑法第二條第一項規定，自應適用行為時舊
    法，先予敘明。
四、核被告二人所為，係犯毒品危害防制條例第四條第一項、第
    二項販賣第一、二級毒品罪，及同條例第八條第二項轉讓第
    二級毒品罪，其持有第一、二級毒品之低度行為，為販賣及
    轉讓之高度行為所吸收，不另論罪。被告二人多次販賣第一
    級毒品、第二級毒品，及多次轉讓第二級毒品之行為，均時
    間緊接，方法相同，觸犯構成要件相同之罪名，顯係基於概
    括犯意為之，為連續犯，應依法加重其刑；惟販賣第一、二
    級毒品所處最重法定刑為死刑或無期徒刑，依刑法第六十四
    條第一項、第六十五條第一項之規定，均不得加重其刑。罰
    金刑部分，則應加重。又被告二人就上開犯行有犯意之聯絡
    與行為之分擔，均為共同正犯，且所犯三罪間犯意各別，罪
    名不同，應分論併罰。再被告二人所為轉讓第一級毒品安非
    他命之犯行，係於中華民國九十六年四月二十四日前，而無
    該減刑條例第三條不得減刑事由，符減刑規定，依法減其宣
    告刑。
五、原審審理結果，認被告二人罪證明確，予以論罪科刑，固非
    無據。惟查：(一)違反毒品危害防制條例第十九條第一項規定
    ：犯第四條至第九條、第十二條、第十三條或第十四條第一
    項、第二項之罪者，其供犯罪所用或因犯罪所得之財物，均
    沒收之，如全部或一部不能沒收時，追徵其價額或以其財產
    抵償之。被告二人販賣第一級毒品海洛因所得二萬二千元及
    販賣第二級毒品安非他命所得一萬五千五百元，應依上開規
    定沒收，如不能沒收時以財產抵償，然原審判決理由未說明
    ，主文即為沒收或以財產抵償之宣告，理由容有未備。(二)被
    告二人所為犯行，有修正前刑法第五十六條連續犯加重及刑
    法第五十九條減輕事由，原審未為先加後減之敘明，亦有未
    洽。(三)被告二人連續轉讓第二級毒品罪，所涉犯行，因符中
    華民國九十六年罪犯減刑條例，應予減刑，原審未及審酌容
    有未洽。被告二人上訴指摘原審判決量刑過重，固無理由，
    然原審既有上揭可議，自應由本院撤銷改判，以期適法。
六、爰審酌被告二人如附表所示之販賣第一級毒品海洛因及第二
    級毒品安非他命之數量非鉅，販賣海洛因及安非他命之所得
    尚低，犯罪期間甚短，其犯罪情節顯較輕，且其均有施用毒
    品犯行，有臺灣高等法院被告前科紀錄表可稽，應僅係為獲
    取購買毒品所需費用之小利而已，此較諸大量販賣毒品與不
    特定多數人施用，藉以牟取暴利之情迥然不同，危害社會之
    程度亦有差別，犯罪所生之危害亦非甚重，且經查獲即坦承
    犯行。足認被告所犯販賣第一級毒品之罪之法定刑是死刑、
    無期徒刑；販賣第二級毒品之罪法定刑為無期徒刑或七年以
    上有期徒刑，若科以法定最輕刑度之無期徒刑或七年以上有
    期徒刑，猶嫌過重，有傷一般國民對法律之情感，可認有犯
    罪情狀顯可憫恕，有刑法第五十九條酌減事由，減輕其刑，
    並與前之連續犯加重，先加後減之。再審酌被告等因施用毒
    品成癮，財力不繼而陷於販毒一途，且販賣毒品所得金額不
    及四萬元，而扣案海洛因純度僅九．六八%，純質淨重０．
    二四公克（參法務部調查局鑑定通知書），安非他命毛重一
    六．一二公克，毒品數量非多，就被告等上開之犯罪動機、
    目的、生活狀況、所生之危害，及其犯罪坦承之態度等一切
    情狀量處主文第二項、第三項所示之刑，並定其應執行刑。
    又扣案之海洛因七包（合計淨重二．四０公克、空包裝重一
    ．六七公克，純質淨重０．二四公克），及安非他命三包（
    毛重一六．一二公克）係第一、二級毒品；扣案殘渣袋十九
    個含有海洛因成分，削尖吸管一支及小分裝袋五個則含有安
    非他命成分（參行政院衛生署管制藥品管理局鑑定書），無
    法與毒品分離，是不問屬於犯人與否，均應依毒品危害防制
    條例第十八條第一項前段之規定宣告沒收銷燬之。另販賣第
    一級毒品所得二萬二千元、第二級毒品所得一萬五千五百元
    ，係因犯罪所得之財物，均應依同條例第十九條第一項之規
    定宣告沒收之，如全部或一部不能沒收時，以其財產抵償之
    。另扣案之電子磅秤一台、行動電話二支（門號00000
    00000號、0000000000號）、大分裝袋二包
    、小分裝袋十包為被告甲○○所有供販賣第一、二級毒品所
    用之工具，業據被告供承在卷，亦應依同條例第十九條第一
    項之規定宣告沒收，惟前揭物品，均經扣案，自無不能沒收
    之情況，不為追徵其價額或以其財產抵償之諭知。至扣案電
    話簿計二本、帳冊四本、吸食器一組、吸管一組、削尖吸管
    三支、行動電話四支、葡萄糖一盒、本票一本、IC卡二張、
    注射針筒三支、美娜水半瓶、注射工具空盒子一個均非本案
    之犯罪工具或供本案犯罪預備之用，爰不另為沒收之諭知。
    另行動電話之SIM卡乃使用者向電信業者申請租用而僅取得
    其使用權，並非申請使用者所有，尚不得宣告沒收，併為說
    明。
七、公訴意旨另以：被告甲○○、乙○○基於意圖營利販賣第一
    級毒品海洛因及第二級毒品安非他命之概括犯意聯絡，自九
    十四年六月間某日起迄同年十一月十三日查獲止，共同利用
    門號0000000000、0000000000號電話
    作為販毒聯絡工具，販賣第一級毒品海洛因、第二級毒品安
    非他命予趙河山、張坤成、「芬仔」、「歐陽」、「黑龍」
    等人，因認被告二人涉有販賣上開毒品之罪嫌。然：
  (一)按「被告或共犯之自白，不得作為有罪判決之唯一證據，仍
    應調查其他必要之證據，以察其是否與事實相符。」，刑事
    訴訟法第一百五十六條第二項定有明文；又按「犯罪事實應
    依證據認定之，無證據不得認定犯罪事實。」、「不能證明
    被告犯罪者，應諭知無罪之判決。」，刑事訴訟法第一百五
    十四條第二項、第三百零一條第一項亦分別定有明文，而檢
    察官本應就被告犯罪事實，負舉證責任，並指出證明之方法
    （參同法第一百六十一條第一項），且「認定犯罪事實所憑
    之證據，雖不以直接證據為限；然而無論直接或間接證據，
    其為訴訟上之證明，須於通常一般之人均不致有所懷疑，而
    得確信其為真實之程度者，始得據為有罪之認定，倘其證明
    尚未達到此一程度，而有合理之懷疑存在時，事實審法院復
    已就其心證上理由予以闡述，敘明其如何無從為有罪之確信
    ，因而為無罪之判決，尚不得任意指為違法。」，亦有最高
    法院三十年上字第八一六號、七十六年台上字第四九八六號
    判例要旨可參。
  (二)公訴人認被告二人販賣第一級毒品海洛因、第二級毒品安非
    他命予趙河山、張坤成、「芬仔」、「歐陽」、「黑龍」等
    人，無非係以被告甲○○（見警卷第六頁）、乙○○（見警
    卷第十五頁）自白購買毒品者有「芬仔」、「歐陽」；以及
    證人林德興（見偵卷第五十七頁）、郭泰勝（見偵卷第六十
    六頁）分別證稱知道有「黑龍」、張坤成、趙河山等人曾向
    甲○○購買毒品（見偵卷第五十七頁）等語為據，此外未提
    出其他事證，足以證明前揭被告之自白及證人之供述與事實
    相符，被告等此部分之犯行，尚乏依據，參照前揭法條及判
    例要旨，應為無罪之諭知，惟公訴人認該部分罪嫌與上開論
    罪科刑部分之犯行，有裁判上一罪關係，爰不另為無罪之諭
    知。
據上論結，應依刑事訴訟法第三百六十九條第一項前段、第三百
六十四條、第二百九十九條第一項前段，毒品危害防制條例第四
條第一項、第二項、第八條第二項、第十八條第一項前段、第十
九條第一項，刑法第二條第一項前段、第十一條前段、第二十八
條、第五十九條，修正前刑法第五十六條、第五十一條第五款、
第六十四條第二項、第六十五條第二項，中華民國九十六年罪犯
減刑條例第二條第一項第三款、第七條、第十條第一項，判決如
主文。
本案經檢察官王碧霞到庭執行職務。
中　　華　　民　　國　　96　　年　　9 　　月　　6 　　日
                  刑事第三庭    審判長法　官 陳義仲
                                      法　官 蔡勝雄
                                      法　官 蘇清水
以上正本證明與原本無異。
如不服本判決，應於收受本判決後十日內向本院提出上訴書狀。
其未敘述上訴理由者並得於提起上訴後十日內向本院補提理由書
狀（均須按他造當事人之人數附繕本）「切勿逕送上級法院」。
　　　　　　　　　　　　　　　　　　　書記官 陳嘉琍
中　　華　　民　　國　　96　　年　　9 　　月　　6 　　日
附錄本案論罪科刑法條全文：
毒品危害防制條例第4條第1、2項
製造、運輸、販賣第1級毒品者，處死刑或無期徒刑；處無期徒
刑者，得併科新臺幣1,000萬元以下罰金。
製造、運輸、販賣第2級毒品者，處無期徒刑或7年以上有期徒刑
，得併科新臺幣700萬元以下罰金。
毒品危害防制條例第8條第2項
轉讓第2級毒品者，處6月以上5年以下有期徒刑，得併科新臺幣
70萬元以下罰金。
臺灣高等法院臺南分院96年度上訴字第705號附表：
┌──┬─────┬──────────┬─────┐
│    │          │時 間 及 次 數      │毒    品  │
│編號│對象      ├──────────┼─────┤
│    │          │地　　      點      │價    格  │
│    │          │                    │（新臺幣）│
├──┼─────┼──────────┼─────┤
│1   │馮秋義    │94年10月中旬至同年11│海 洛 因  │
│    │          │月10日（5次）       │          │
│    │          ├──────────┼─────┤
│    │          │臺南縣下營國中附近  │每次1000元│
│    │          │                    │          │
├──┼─────┼──────────┼─────┤
│2   │林德興    │94年10月初至同年10月│海 洛 因  │
│    │          │27日（8次）         │          │
│    │          ├──────────┼─────┤
│    │          │臺南縣官田工業區附近│每次500元 │
├──┼─────┼──────────┼─────┤
│3   │郭泰勝    │94年間至同年9月底（ │海 洛 因  │
│    │          │13次）              │          │
│    │          ├──────────┼─────┤
│    │          │臺南縣官田鄉南村台│每次1000元│
│    │          │一線7-11超商旁      │          │
├──┼─────┼──────────┼─────┤
│ 4  │蔡政學    │94年9月底至同年11月1│安非他命  │
│    │          │日（10次）          │          │
│    │          ├──────────┼─────┤
│    │          │臺南縣六甲國小旁之  │每次500元 │
│    │          │7-11超商旁          │          │
├──┼─────┼──────────┼─────┤
│5   │洪國樵    │94年7月初至同年7月底│安非他命  │
│    │          │（3次）             │          │
│    │          ├──────────┼─────┤
│    │          │臺南縣新營市中泰旅舍│每次1500元│
│    │          │外面道路            │          │
├──┼─────┼──────────┼─────┤
│6   │陳錦賢    │94年9月間至同年10月 │安非他命  │
│    │          │中旬（12次）        │          │
│    │          ├──────────┼─────┤
│    │          │臺南縣隆田鄉的超商│每次500元 │
│    │          │臺南縣六甲鄉不知名│          │
│    │          │  的路旁            │          │
└──┴─────┴──────────┴─────┘
